【裁判字號】    90,易,2028
【裁判日期】    901214
【裁判案由】    竊盜
【裁判全文】
臺灣臺中地方法院刑事判決                          九十年度易字第二Ｏ二八號
    公  訴  人  台灣台中地方法院檢察署檢察官
    被      告  甲○○
右列被告因竊盜案件，經台灣台中地方法院檢察署檢察官提起公訴（九十年度偵字第
九七○五號）暨台灣板橋地方法院檢察署檢察官移送併辦（九十年度偵字第一六七六
八號），本院判決如左：
    主  文
甲○○連續竊盜，處有期徒刑陸月，如易科罰金，以參佰元折算壹日。
    事  實
一、甲○○前於民國八十八年間因犯竊盜等罪，經台灣台北地方法院台北簡易庭合併
    判處罰金五千五百元確定，又於八十九年間，再犯竊盜罪，經台灣台北地方法院
    判處有期徒刑四月，緩刑三年確定，緩刑期間並交付保護管束，仍在保護管束期
    間，詎其竟不知悔改，另基於意圖為自己不法所有之概括犯意，(1)先於民國九十
    年五月二十九日十二時四十分許，在台中縣豐原市○○路二號太平洋百貨公司三
樓，利用專櫃人員丙○○幫其他客人結帳而離開專櫃區之機會，竊取丙○○所有
    置於置物櫃內之紅色皮包一個（內有現金新台幣七百元、國民身分證、記帳卡、
    信用卡、提款卡等物品）得手，適為當時正在巡視樓面之太平洋百貨公司股長丁○○發現有異，乃質問甲○○是否為專櫃人員，甲○○即偽稱伊為專櫃人員之妹
    ，並將所竊得之皮包藏於專櫃區展示衣物之層板下方，旋為丁○○及返回專櫃區
    之丙○○發現，而報警處理。(2)甲○○嗣經檢察官提起公訴，其於本院審理期間
    ，竟賡續上開犯意，於九十年十月七日十五時許，在台北縣永和市○○路七十號
    太平洋百貨公司「MORGAN」專櫃內，亦利用專櫃人員乙○○離開專櫃區之機會，
    竊取乙○○所有置於置物櫃內之綠色皮夾一個（內有現金新台幣九千元、國民身
    分證、駕照、信用卡、提款卡等物品）得手，並將所竊得之皮夾藏於手提之紙袋
    內，而為當時正前來專櫃接班之林靜慧發覺有異，並自甲○○手提之紙袋內查獲
    乙○○所失竊之皮夾，乃報警處理（所竊得之財物，均已返還被害人）。
二、案經台中縣警察局豐原分局報告台灣台中地方法院檢察署檢察官偵查起訴暨台灣
    板橋地方法院檢察署檢察官移送併辦
    理由
一、訊之被告甲○○對有於右揭時、地遭被害人丙○○、乙○○指述竊盜之事實，惟
    矢口否認有何竊盜犯行，並辯稱：伊係遭人誣指云云。惟查，被告甲○○右揭犯
    行，業據被害人丙○○、乙○○指述在卷明確，核與當場目擊被告甲○○行竊之
    證人丁○○、林靜慧所證述情節相符，證人丁○○、林靜慧與被告甲○○素無嫌
    隙，當無任意攀誣之理，加以二案之犯罪手法相同，被告甲○○復未能合理說明
    其手持之紙袋內何以會有被害人乙○○之皮夾，故其所辯並未行竊云云，核屬事
    後卸責之詞，不足採信。本案罪證明確，被告甲○○上開竊盜犯行，均足認定。
二、核被告甲○○所為，係犯刑法第三百二十條第一項之竊盜罪，其先後二次竊盜犯
    行，時間緊接，並以相同之犯罪手法，觸犯構成要件相同之罪名，顯係基於概括
    之犯意為之，為連續犯，應依刑法第五十六條之規定，以一罪論，並加重其刑。
    公訴人雖僅就被告甲○○九十年五月二十九日之竊盜犯行起訴，惟按犯罪事實一
    部起訴者，效力及於全部，被告甲○○於本院審理中所另犯九十年十月七日之竊
    盜犯行（移送併辦部分），因與起訴部分之犯罪事實，有連續犯之裁判上一罪關
    係，為起訴效力之所及，本院自應併予審理。爰審酌被告甲○○前於民國八十八
    年間因犯竊盜等罪，經台灣台北地方法院台北簡易庭合併判處罰金五千五百元確
    定，又於八十九年間，再犯竊盜罪，經台灣台北地方法院判處有期徒刑四月，緩
    刑三年確定，緩刑期間並交付保護管束，仍在保護管束期間內，有台灣高等法院
    被告全國前案紀錄表一份附卷可稽，其竟不知悔改再犯本罪，又其犯罪動機、目
    的在圖一己私利、其犯罪手段尚屬平和、所得財物均已返還被害人，所生危害非
    重，惟犯後猶飾詞卸責，毫無悔意等一切情狀，量處如主文所示之刑，並諭知易
    科罰金之折算標準。
據上論斷，應依刑事訴訟法第二百九十九條第一項前段，刑法第五十六條、第三百二
十條第一項、第四十一條第一項前段，罰金罰鍰提高標準條例第一條前段、第二條，
判決如主文。
中      華      民      國    九十      年     十二     月     十四     日
                                臺灣臺中地方法院刑事第七庭
                                    法  官  林  宗  成
右正本證明與原本無異。
如不服本判決，應於送達後十日內向本院提出上訴狀（須附繕本），上訴於台灣高等
法院台中分院。
          書記官
中      華      民      國    九十      年     十二     月     十七     日
附錄論罪科刑法條
刑法第三百二十條第一項：
意圖為自己或第三人不法之所有，而竊取他人之動產者，為竊盜罪，處五年以下有期
徒刑、拘役或五百元以下罰金。


司法院資訊處製作；財團法人民間司法改革基金會備份。
